臺灣桃園地方法院刑事判決　　　　　　 94年度簡上字第382號
上　訴　人　臺灣桃園地方法院檢察署檢察官
被　　　告　乙○○
上列上訴人因被告犯傷害案件，不服本院中壢簡易庭九十四年八
月三十一日九十四年度壢簡字第二０七號第一審判決（聲請簡易
判決處刑案號：九十三年度偵字第九一三九號），提起上訴，本
院管轄之第二審地方法院合議庭判決如下：
    主  文
上訴駁回。
    事  實
一、乙○○於民國九十三年三月十五日十四時許，在其所經營、
    位於桃園縣楊梅鎮○○路一七九號之「萬象娃娃國」內，為
    代盧宋阿珠催討甲○○所積欠之新臺幣（下同）四十六萬二
    千元借款，竟與四名真實姓名、年籍不詳之成年男子基於傷
    害之犯意聯絡，由前開真實姓名、年籍不詳之成年男子之其
    中一人持煙灰缸敲擊，其餘人以徒手毆打之方式，共同毆打
    甲○○，致其受有胸壁挫傷，臉、頭皮、頸部挫傷、前額開
    放性傷口等傷害。
二、案經甲○○訴由桃園縣政府警察局楊梅分局報告臺灣桃園地
    方法院檢察署檢察官偵查後聲請以簡易判決處刑。
    理  由
一、訊據被告乙○○矢口否認有何傷害告訴人甲○○之犯行，略
    以：伊當時在所經營之「萬象娃娃國」時，有包括綽號「阿
    仁」、「阿聖」在內之四名不詳姓名男子偕同甲○○前來店
    內向伊借辦公室，說要討論事情，因為「阿仁」、「阿聖」
    常到伊店裡玩電動，所以伊就借辦公室給他們使用，期間伊
    僅聽聞店內有爭吵聲，未見有何毆打情事，且伊亦不認識盧
    宋阿珠，也沒有毆打甲○○云云。惟查：上開事實，業據告
    訴人甲○○迭於警詢、偵查及本院訊問時指訴綦詳，且有告
    訴人之診斷證明書一紙附卷可稽。被告雖以前詞置辯，然其
    於偵查中稱：「萬象娃娃國」內設有監視錄影器材，但因警
    察未加詢問，故已於案發後將錄影帶銷燬等語，惟衡諸常情
    ，一般人倘遭他人誣指犯罪，為洗刷不白，當會積極蒐集提
    供對己有利之證據，本件被告於案發後，旋由告訴人於九十
    三年三月十八日帶同員警到案發地點指認被告涉嫌犯罪，其
    接受警察偵詢日期距離案發日亦不過三日，倘如其所言案發
    當時確有錄影帶為證，理應無待員警詢問，於警詢中及時提
    供資為利己之憑據，豈有事後自行銷燬對己有利之證據之理
    ？再佐以被告於原審訊問時陳稱：伊店裡之辦公室裡面有電
    腦、計帳單等資料，所以平時都會鎖起來，不隨便讓人進去
    等語，而被告既僅認識綽號「阿仁」、「阿聖」之人，與告
    訴人及其他二名成年男子則素未謀面，且綽號「阿仁」、「
    阿聖」之人亦僅係店內顧客，被告與其二人亦不熟識，衡情
    實無率予借用辦公室之理。足徵被告前開所辯，無非卸責之
    詞，不足採信。本件事證明確，被告傷害犯行堪以認定，應
    予依法論科。
二、核被告乙○○所為，係犯刑法第二百七十七條第一項之傷害
　  罪。被告所為前開犯行，與真實姓名、年籍不詳之四名成年
    男子間有犯意聯絡及行為分擔，應論以共同正犯。原審認被
    告之罪證明確，依刑事訴訟法第四百四十九條第一項前段、
    第四百五十四條第二項，刑法第二十八條、第二百七十七條
    第一項、第四十一條第一項前段，罰金罰鍰提高標準條例第
    一條前段、第二條，並審酌被告與告訴人素無仇怨，因代人
    催討債務而毆打告訴人，犯後否認犯行、告訴人所受傷害非
    重等一切情狀，逕以簡易判決量處被告拘役五十日，並諭知
    易科罰金之折算標準，經核其認事用法均無違誤，量刑尚稱
    妥適。
三、至上訴人依告訴人之請求提起上訴，主張被告與該四名真實
    姓名、年籍不詳之成年男子除有傷害告訴人之犯行外，並有
    強迫告訴人簽立本票之妨害自由犯行，且本件除被告外，尚
    有四名共犯，原審就此均漏未審酌，難認允當，請求撤銷原
    判決云云。惟本件告訴人雖指述稱遭被告及該四名真實姓名
    、年籍不詳之成年男子強迫開立本票，然檢察官業已於聲請
    簡易判決處刑書中論述此部分除告訴人之指述外，別無其他
    積極證據足資證明，故認被告妨害自由犯行部分罪嫌不足，
    而未就此部分一併聲請簡易判決處刑，且告訴人於警詢中指
    稱遭被告等強迫開立二紙本票，面額均各為二十五萬元，於
    其所提出之「刑事聲請告訴狀」內則提及遭被告等強迫開立
    三紙本票，面額各為二十五萬元、二十五萬元、四十八萬元
    （見九十三年度偵字第九一三九號偵查卷宗第三五、三六頁
    ），其前後陳述不一，實難以採信；而本案縱尚有其他四名
    真實姓名、年籍不詳之成年男子涉案，因檢察官並未就此部
    分聲請簡易判決處刑，基於不告不理原則，法院本即無從審
    酌。是原審判決僅就被告被訴傷害犯行部分予以審酌，於法
    並無任何違誤之處，自應予維持。上訴人執前詞指摘原判決
    不當，為無理由，其上訴應予駁回。
據上論斷，應依刑事訴訟法第四百五十五條之一第三項、第三百
六十八條，判決如主文。
本案經檢察官古慧珍到庭執行職務。
中　　華　　民　　國　　94　　年　　11　　月　　15　　日
                  刑事第十庭  審判長法　官　  江德民
                                    法  官    柯姿佐
                                    法  官    蔡和憲
不得上訴。
上正本證明與原本無異。
                                    書記官     常毓生
中　　華　　民　　國　　94　　年　　11　　月　　15　　日
